臺灣高等法院花蓮分院刑事判決
                                   111年度原上易字第10號
                                   111年度原上易字第11號
上  訴  人  臺灣花蓮地方檢察署檢察官
被      告  劉○○
選任辯護人  林國泰律師（法扶律師）
上列上訴人因被告詐欺案件，不服臺灣花蓮地方法院110年度原
易字第140、175號中華民國111年1月25日第一審判決（起訴案號
：臺灣花蓮地方檢察署110年度偵字第1368、2871號，追加起訴
案號：同署110年度偵字第4440號，移送併辦案號：同署110年度
偵字第5492號），提起上訴，本院判決如下：
    主  文
上訴駁回。  
    理  由
一、臺灣花蓮地方檢察署檢察官公訴意旨略以：被告劉翠玲自民
    國109年間，透過Tinder交友軟體認識自稱「Michael」之人
　　，「Michael」復於109年11月間透過LINE通訊軟體要被告提
    供金融帳戶供他人匯款，再由自稱為「Michael」投資顧問
    之人指示被告協助提領該款項轉交予自稱「喬伊-BTC」之比
    特幣幣商購買比特幣，再轉匯至「Michael」指定之比特幣
    錢包。被告預見所領取之款項，有可能係詐騙之不法所得，
    仍意圖為自己不法之所有，基於不確定故意即縱使與該「Mi
    chael」所屬詐騙集團成員共同詐欺取財，亦不違反其本意
    之犯意聯絡及行為分擔，同意「Michael」所請，提供其名
    下兆豐國際商業銀行帳號000-00000000000號帳戶（下稱兆
    豐銀行帳戶）、臺北富邦商業銀行帳號000-00000000000000
    號帳戶（下稱富邦銀行帳戶）供他人匯款。嗣「Michael」
    所屬詐騙集團成員，分別為下列犯行：㈠先於109年11月3日1
    6時許透過臉書、LINE與告訴人何雅雯聯繫，佯稱欲運送包
    裹回臺灣，須先行匯款云云，致告訴人何雅雯陷於錯誤，而
    依指示於同年月30日11時41分許，在臺中銀行和美分行臨櫃
    匯款新臺幣（下同）80萬30元（含手續費30元）至上開兆豐
    銀行帳戶，再由自稱為「Michael」投資顧問之人指示被告
    於是日12時52分許，在兆豐銀行花蓮分行臨櫃提領現金45萬
    元；於同日13時9分許，在兆豐銀行花蓮分行以ATM提領現金
    3萬元、3萬元；於同年12月1日11時57分許，在兆豐銀行花
    蓮分行臨櫃提領69萬元，被告復在花蓮縣○○市○○路000巷00
    號將上開款項轉交予自稱「喬伊-BTC」之比特幣幣商購買比
    特幣，再轉匯至「Michael」指定之比特幣錢包。㈡又於109
    年9月2日16時許透過臉書、LINE與告訴人劉家毓聯繫，佯稱
    其係美國軍官，不想待在敘利亞戰爭，想申請度假，想解除
    與美軍的合約，需透過聯合國協助辦理各項手續云云，致告
    訴人劉家毓陷於錯誤，而依指示於同年11月24日9時27分許
    ，在臺灣銀行南投分行臨櫃匯款25萬元至上開富邦銀行帳戶
    ，再由自稱為「Michael」投資顧問之人指示被告於同日13
    時18分許，在富邦銀行花蓮分行臨櫃提領現金20萬元；於同
    日15時4分許，在富邦銀行花蓮分行以ATM提領現金2萬元、2
    萬元，被告復在花蓮縣○○市○○路000巷00號將上開款項轉交
    予自稱「喬伊-BTC」之比特幣幣商購買比特幣，再轉匯至「
    Michael」指定之比特幣錢包。因認被告共同涉犯刑法第339
    條第1項之詐欺取財罪嫌等語。
二、追加起訴意旨略以：被告劉翠玲自109年間，透過Tinder交
    友軟體認識自稱「Michael」之人，「Michael」復於109年1
    1月間透過LINE通訊軟體要求被告提供金融帳戶供他人匯款
　　，再由自稱為「Michael」投資顧問之人指示被告協助提領
    該款項轉交予自稱「喬伊-BTC」之比特幣幣商購買比特幣，
    再轉匯至「Michael」指定之比特幣錢包。被告預見所領取
    之款項，有可能係詐騙之不法所得，仍意圖為自己不法之所
    有，基於不確定故意即縱使與該「Michael」所屬詐騙集團
    成員共同詐欺取財，亦不違反其本意之犯意聯絡及行為分擔
    ，同意「Michael」所請，提供其名下上開富邦銀行帳戶供
    他人匯款。嗣「Michael」所屬詐騙集團成員，先於同年6月
    22日透過臉書、LINE與告訴人吳明素聯繫，佯稱其任職於卡
    塔爾多哈國貝殼石油公司，欲來臺灣過退休生活，請告訴人
    吳明素匯款以幫助他順利通關入境等語，致告訴人吳明素陷
    於錯誤，而依指示於同年11月25日11時7分許，在臺北富邦
    銀行嘉義分行臨櫃匯款美金3,000元【折合新臺幣85,457元
    】至上開富邦銀行帳戶，再由自稱為「Michael」投資顧問
    之人指示被告於同年月26日，在富邦銀行花蓮分行以ATM提
    領現金85,000元，被告復在花蓮縣○○市○○路000巷00號將上
    開款項轉交予自稱「喬伊-BTC」之比特幣幣商購買比特幣，
    再轉匯至「Michael」指定之比特幣錢包。因認被告共同涉
    犯刑法第339條第1項之詐欺取財罪嫌等語。
三、按犯罪事實應依證據認定之，無證據不得認定犯罪事實，刑
    事訴訟法第154條第2項定有明文。刑事訴訟上證明之資料，
    無論其為直接或間接證據，均須達於通常一般之人均不致有
    所懷疑，而得確信其為真實之程度，始得據為有罪之認定，
    若關於被告是否犯罪之證明未能達此程度，而有合理懷疑之
    存在，致使無從形成有罪之確信，根據「罪證有疑，利於被
    告」之證據法則，即不得遽為不利被告之認定。又按刑事訴
    訟法第161條第1項規定：檢察官就被告犯罪事實，應負舉證
    責任，並指出證明之方法。因此，檢察官對於起訴之犯罪事
    實，應負提出證據及說服之實質舉證責任。倘其所提出之證
    據，不足為被告有罪之積極證明，或其指出證明之方法，無
    從說服法院以形成被告有罪之心證，基於無罪推定之原則，
    自應為被告無罪判決之諭知。　　
四、公訴人認被告涉犯上開罪嫌，無非係以被告於警詢及偵查中
    之供述、證人即告訴人何雅雯、劉家毓及吳明素於警詢之證
    述、內政部警政署反詐騙諮詢專線紀錄表、受理詐騙帳戶通
    報警示簡便格式表、金融機構聯防機制通報單、受理刑事案
    件報案三聯單、受理各類案件紀錄表、對話記錄、匯款證明
　　、被告之金融帳戶個資檢視等為其主要論據。
五、訊據被告固就檢察官所指犯罪之客觀事實坦承不諱，惟堅詞
    否認有何詐欺或幫助詐欺之不法意圖，辯稱：伊與義大利籍
    配偶○○○結婚25年，婚後居住於義大利，經常於義大利及臺
    灣兩地往返，惟因○○○外遇兩次致雙方漸行漸遠，分居迄案
    發時止約3年半至4年，目前尚未離婚。雙方分居後伊從義大
    利搬回臺灣，認識Michael的時候伊正逢人生低潮期，Micha
    el很會安慰伊，此人並非伊所杜撰，伊對Michael的認知只
    有在LINE的對話上，有時候會用電話聊天，僅有視訊過1次
    ，但畫面不清楚，而伊沒有什麼交友經驗，第1個男友就是
    配偶○○○，因此Michael這個人一天24小時都會與伊保持聯絡
    ，日子一久伊就沒有戒心，可能當時Michael真的有安慰到
    伊，所以才會這麼相信他。伊本身是音樂相關背景，在義大
    利時是家庭主婦，對於投資完全沒有涉獵，伊從來沒有想要
    詐欺取財的主觀想法，確實是被欺騙感情所致等語。辯護人
    則為被告辯護稱：被告專科畢業後不久即出境至義大利居住
    25年，近年方返回臺灣居住，對於國內詐騙手法並不熟悉，
    因配偶外遇而分居數年，正值感情空窗期，遭到Michael感
    情詐騙後雖同意提供名下兆豐銀行及富邦銀行帳戶供Michae
    l購買比特幣，惟其並非提供帳戶供遭詐騙被害人匯款之用
    ，亦未獲得任何利益，也未與真實姓名不詳LINE自稱「Mich
    ael」等之詐欺集團成員有任何犯意聯絡及行為分擔，況比
    特幣交易尚非法所不許，被告實與告訴人等同為被害人而非
    共犯，自難據此認定被告有詐欺或幫助詐欺之認知及犯意等
    語。經查：
  ㈠被告於上揭時地將所有之上開金融帳戶提供予不認識之他人
    即詐欺集團使用，嗣該詐欺集團成員向告訴人何雅雯、劉家
    毓及吳明素為上揭詐欺取財犯行，並持被告之上開金融帳戶
    作為取得詐欺取財犯罪所得之犯罪工具，致告訴人何雅雯等
    3人因陷於錯誤而於上揭時地匯款至上開金融帳戶內，嗣被
    告依他人指示提領後購買比特幣，並存至不詳電子錢包等情
    ，業據被告迭承在卷，核與證人即告訴人何雅雯、劉家毓及
    吳明素警詢證述相符，且有告訴人何雅雯等3人之內政部警
    政署反詐騙諮詢專線紀錄表、受理詐騙帳戶通報警示簡便格
    式表、金融機構聯防機制通報單、受理刑事案件報案三聯單
    、受理各類案件紀錄表、對話記錄、匯款證明、被告之金融
    帳戶個資檢視、監視器翻拍畫面在卷可稽，此部分事實，首
    堪認定。㈡
　㈡共犯或幫助犯之故意要件：　
　1.按行為人對於構成犯罪之事實，明知並有意使其發生者，為
    故意；又行為人對於構成犯罪之事實，預見其發生，而其發
    生並不違背其本意者，以故意論，刑法第13條第1項、第2項
    分別定有明文。是行為者，如對構成犯罪事實，如犯罪之客
    體、犯罪之行為及犯罪之結果，有確定之認識，即為確定故
    意，倘行為者對一定結果之發生，預見其可能發生，而又以
    未必即發生之意思加以實行，即應負未必故意（又稱不確定
    故意）之責；又刑法第13條第2項之未必故意，乃指基於經
    驗法則、論理法則，可以預料得見如何之行為，將會有一定
    結果發生之可能，且行為人對於構成犯罪之事實（包含行為
    與結果，即被害之人、物和發生之事），預見其發生，而此
    發生不違背本意，存有「認識」及容任發生之「意欲」要素
　　。次按刑法第13條第2項之不確定故意與第14條第2項之有認
    識過失之區別，乃在於不確定故意係對於構成犯罪之事實，
    預見其發生，而此發生不違背本意，存有「認識」及容任發
    生之「意欲」要素；有認識過失者，係行為人對於構成犯罪
    之事實，雖然預見可能發生，卻具有確定其不會發生之信念
    ，亦即祇有「認識」，但欠缺希望或容任發生之「意欲」要
    素（最高法院107年度台上字第2號判決意旨參照）。易言之
    ，不確定故意及有認識過失之行為人均有認識，並預見行為
    所可能引發之結果，祇是一為容任其發生，一為確信不致發
    生；是判斷犯罪究竟屬於不確定故意或過失犯，該犯罪之結
    果，固係重要之依據，然非以此為限，其復參酌行為之前與
    行為之際各外在情狀，當較能精確把握（最高法院100年台
    上字第3890號判決意旨參照）。從而，就行為人主觀上究係
    「確信實害結果不會發生」抑或是「容認實害結果之發生」
    ，僅得就行為人於行為時之各項間接事實加以推認。故本案
    所應探究者，乃被告於提供上開金融帳戶予他人使用，並依
    他人指示提領上開款項後購買比特幣，並存至不詳電子錢包
    之際，其主觀上是否對於他人可能為詐欺集團有所認識，及
    其主觀上之犯意究係不確定故意抑或有認識過失。
　2.又行為人得否主張於交付上開金融帳戶之際，其主觀上係確
    信對方將為合法使用，僅為刑法第14條第2項之有認識過失
    乙情？本院認若行為人僅空言相信結果不會發生，並無其餘
    客觀之情狀，可認於行為人行為當時所存在之一切事實下，
    一般而言結果均不會發生，則行為人之主觀心理狀態，當非
    刑法第14條第2項所謂之「確信」，否則，內心顧慮較多、
    心思縝密之行為人，得以「未必故意」論處，而個性莽撞或
    賭性堅強認自身運氣較佳，而不會使犯罪結果發生之行為人
　　，反能使自身脫免故意犯罪之訴追，自有失衡平。從而，刑
    法第14條第2項所謂之「確信」，當係指「有合理根據之相
    信」，至何謂「合理根據」，則可參酌行為人、被害人之智
    識或經歷，判斷行為人對於危險之控制可能性、被害人對於
    危險之脫離可能性、行為人對於保護法益採取敵對之動機、
　　實害結果發生之可能性高低、行為人對於實害結果發生之可
    接受性等因素綜合判斷之。亦即，於交付帳戶予他人以辦理
    貸款或使用之案件類型中，若行為人於交付帳戶前，已有確
    認交付對象之真實身分、查證交付對象之營利事業登記證等
    相關營業文件、自身或親友曾有於交付對象處成功貸款之經
    驗、已確認他人對於自身交付帳戶之用途目的或已因對方之
    說詞而交付自身之財產等情，方可認屬「有合理根據之相信
　　」而為刑法第14條第2項有認識過失；若行為人未有任何合
    理根據，僅係出於「反正現在急需用錢，那賭賭看好了！」
　　、「我不可能那麼倒楣！」之心態，自無從主張其「確信」
    自身之帳戶不會為犯罪集團加以利用。　
　㈢次查：
　1.被告於偵查中陳稱：伊提供給在網路上認識自稱英國人的Mi
　　chael，他說他想要在台灣做比特幣，伊就在義大利上網搜
    索比特幣，在一些國家是合法的，對方說在台灣匯率比較好
　　，他想要賺差價，對方就跟伊借銀行帳戶，伊就拍攝兆豐銀
    行、富邦銀行帳戶存摺封面傳送給他，他就叫伊去提領匯入
    款項，當天交付給對方指定的人，伊不記得自己提領金額為
    多少，就是當天對方說多少錢，伊就去提領多少錢，交付給
    對方指定的人，該指定的人是台北人，伊有詢問他這是否合
    法，指定的人也說是合法的，伊現在也不知道為何當時會相
    信Michael。伊提供帳戶並提領帳戶内金額交付給Michael指
    定之人，沒有獲取報酬，可能是因為伊喜歡上對方，而且當
    時伊先生外遇，心情上有被Michael安慰，所以相信他，伊
    事後跟朋友談起這件事情，才知道將帳戶存摺、提款卡及提
    款卡密碼交給別人容易被作為犯罪用途，伊在義大利待25年
    以上，生活很單純，不是在教會就是在家，是朋友介紹的交
    友軟體，不然伊也不知道這個交友軟體。（檢察事務官問：
    是否聽聞新聞媒體、報章雜誌報導詐騙集團利用他人提供之
    金融帳戶犯罪？）伊很少進出銀行，家裡面沒有電視，很少
    看電視；學歷程度是大專畢業，在國外念音樂學院，工作經
    驗是在義大利做麵包2、3年，10年音樂樂團表演等語（見11
    0年度偵字第1368號卷第20至21頁）；並於原審審理中陳稱
    ：伊與自稱Michael的人是透過Tinder交友軟體，在109年8
    月間認識的；伊是在109年11月間第一次幫Michae1買比特幣
    ；伊和Michae1在109年8月間到11月間都一直有在聊天，聊
    天頻率幾乎是每天，在11月之前沒有談過投資的事情，聊
　　感情的事情比較多；伊等之間有談到婚約的關係，一開始是
    從朋友開始，差不多談話3個月以後才有談到婚約，也就是
    差不多在Michae1要伊幫他買比特幣的時候，他有談到婚約
    這件事；根據伊等的談話內容還有感覺，伊覺得伊和Michae
    1之間是有感情存在的等語（見原審110年度易字第140號卷
    二第208至210頁）。是依被告所述，其因長年旅居義大利，
    且生活較少使用到金融機構，未曾聽聞關於詐欺集團使用人
    頭帳戶之政令宣導，而其與自稱「Michae1」之人，因感情
    已進展到論及婚嫁之程度，其方相信「Michae1」之說法，
    並依對方之指示提供帳戶且提領款項乙節，以彼等當時之關
    係，被告為圓滿該自稱「Michae1」之人所建構之美好未來
    ，願意提供帳戶予對方進行比特幣交易買賣或其他投資行為
    ，尚非不可想像。
　2.被告對其金融帳戶可能經他人用以作為犯罪工具一事，並無
    預見，理由如下：
　　被告於84年5月3日與義大利人○○○（OOOOOOOO OOOOO）登記
    結婚後，至94年1月15日始入境臺灣，嗣於103年5月8日出境
    ，復於105年12月17日再行入境臺灣，有被告之個人戶籍資
    料查詢結果1紙在卷可參（見原審110年度易字第140號卷一
    第13頁），而觀諸前揭被告入出境資料雖僅寥寥數筆，惟此
    入出境紀錄非登載於我國內政部移民署出具之入出國日期證
    明書，而係記載於個人戶籍資料之個人記事欄內，是上開入
    出境紀錄難認為完整，並參以被告於本院審理時陳稱：伊與
    配偶正式分居約3年半至4年，隨後從義大利搬回來，搬回來
    之前都陸續有回臺灣，剛結婚時約1、2年回來一次，後來因
    通訊方便，大約隔2至3年回臺灣一次，最多待在臺灣2至3個
    月後又回義大利，並非自94年起迄103年止都居住在臺灣，
    伊護照都有出入境資料可證明等語（見本院111年度原上易
    字第10號卷第677頁，下稱本院卷），尚難執此不完整之入
    出境紀錄遽認被告有長期居住於臺灣之事實，是被告上開關
    於自身工作、婚姻經歷、旅居義國及返臺頻率之陳述，應可
    採信。從而，司法實務雖多以政府、媒體廣為宣導、傳播詐
    騙集團各種詐財之方法，並舉電話、網路詐騙、購買或承租
    帳戶等等為例，認詐騙集團詐騙他人款項匯入人頭帳戶的手
    法，已屬一般常識，行為人難諉稱不知之經驗法則，逕認行
    為人具有詐欺取財（或幫助詐欺取財）之不確定故意，惟於
    本案中，被告業已提出其何以不知政府宣傳之合理說明，並
    有相當證據可證，並非徒托空言，則前開檢察官所持之經驗
    法則，自僅屬其主觀臆斷，被告從何時？何地？如何之機會
    可得知上開訊息，均未見檢察官提出相當之事證，故除被告
    因自身之職業，如從事司法工作、金融業、於金融相關之政
    府部門服務等職業；或因自身特殊之經歷，如過去已曾因提
    供帳戶而歷經相關之司法偵查程序等情，可推論被告有知悉
    防範詐欺（或幫助詐欺）相關資訊之高度可能性外，檢察官
    自應舉證被告主觀上知悉此一資訊，始得謂被告具有詐欺（
    或幫助詐欺）之不確定故意中之可預見性。
　3.被告確信「Michae1」要求其提供金融帳戶係用以投資比特
    幣，理由如下：
　　被告與「Michae1」間幾近每日有數十封之文字對話往返，
    且觀諸其等對話內容，除互以「honey」之暱稱稱呼對方，
    並互訴愛意外，更有告知對方自身每日行程、工作內容之情
    形，二人互動情形實與一般情侶無異，況「Michae1」雖自
    稱航空公司機師，然為取信於被告，復傳送其自稱工作中之
    照片予被告，而該照片可見一位長相帥氣之外籍男子，身著
    機師制服位於駕駛艙內（見原審110年度原易字第140號卷一
    第75至399頁對話記錄截圖，照片於第335頁）；從而，以被
    告欠缺長期在臺灣生活的經驗及社會歷練的角度觀之，顯然
    較一般臺灣民眾更難以察覺此為一場騙局；另據被告提出其
    與「Michae1」之完整聊天紀錄，自109年8月11日起迄110年
    1月1日止，其等對話內容已多達500頁（見本院卷第87至579
    頁），亦堪認該對話紀錄非蓄意虛捏、偽造。從而，被告與
    「Michae1」間雖僅相識數月，且素未謀面，惟自雙方每日
    對談之時間長度及密度、談話之內容及彼此互動之細節觀之
    ，參以現今社會男女（或男男、女女）間由認識、交往至婚
    姻關係之時間長短，尚難一概而論，則被告依其與「Michae
    1」間之談話內容，認其等間之交往關係已至論及婚嫁之程
    度，尚與常情無違。準此，被告對「Michae1」之任何說詞
    均具相當之信賴關係，亦屬可採。
　4.從而，詐騙集團所實行之詐騙手法變化多端，政府、金融機
    構及媒體對於詐騙集團之手法雖已極力宣導，民眾被騙之情
    事仍一再發生，且不乏受騙之原因實可輕易辨識者，若有民
    眾會因遭詐騙集團成員所騙而交付財物，亦不能排除有人受
    騙後所交付之物係金融帳戶資料及個人資料，尚不能以其遭
    詐騙而提供金融帳戶及個人資料予他人使用，即逕論該人必
    有詐欺（或幫助詐欺）之不確定故意；就被告是否確有詐欺
    （或幫助詐欺取財）之犯意，自應審慎認定，倘被告亦可能
    是遭詐騙所致，依檢察官提出之證據，若無法證明被告確有
    詐欺（或幫助詐欺取財）之犯意，而被告所辯又非無據時，
    即尚有合理懷疑存在時，根據「罪證有疑，利於被告」之證
    據法則，即不得遽採為不利於被告之認定，而應為有利於被
    告之認定。是衡諸本案被告與「Michae1」之談話內容，被
    告顯係遭該詐欺集團成員所騙，因相信其與「Michae1」間
    之感情已達論及婚嫁之程度，而確信對方所為係投資比特幣
    之相關業務，方為上開行為，並非難以想像；況且，本案並
    無證據證明被告從中已取得或可能得到相當利益，可認被告
    同係受詐欺方為檢察官所指行為，其主觀上確無詐欺取財之
    犯罪故意。　
　5.綜上所析，被告雖提供本案帳戶供他人使用，然被告主觀上
    係信任交往對象從事投資比特幣相關業務所為，且查被告過
    往並無詐欺相關之前科，此有臺灣高等法院被告前案紀錄表
    在卷可稽（見本院卷第665頁），堪認被告於當時難以知悉
    對方為詐欺集團。是被告前揭所為，俱與其係基於詐欺或幫
    助詐欺取財之犯意，抑或容任詐騙集團使用其帳戶，而交付
    上開帳戶之情相悖，自難逕認被告主觀上係具有與他人或幫
    助他人詐欺取財之故意或不確定故意，實無從以檢察官起訴
    之罪名相繩。
六、公訴人前揭所舉之各項證據方法，只能證明告訴人確實因遭
    詐欺而以如起訴書所示之方式交付金錢至被告之本案帳戶，
    然本案被告係相信詐欺集團成員所言，為投資比特幣相關業
    務所需而提供本案帳戶，且依公訴人提出之證據，若無法證
    明被告確有共同或幫助詐欺之犯意，而被告所辯並非無據時
    ，即尚有合理懷疑存在時，根據「罪證有疑，利於被告」之
    證據法則，即不得遽採為不利於被告之認定。原審因而以公
    訴人所舉各項證據尚無足使法院形成被告有罪之確信，乃為
    被告無罪之諭知，調查堪稱詳盡，亦無悖離證據、論理及經
    驗法則之判斷，認事用法並無違誤。檢察官上訴仍執著於被
    告對於帳戶極可能遭非法使用已有預見及認知，卻仍然交付
    之，而謂被告至少仍有不確定之幫助故意云云，卻未提出更
    堅強有力之證據用以說服本院，則其上訴並無理由，應予駁
    回。
七、退併辦部分：
　　本案被告既經原審法院為無罪之諭知，並經本院駁回檢察官
    之上訴，則臺灣花蓮地方檢察署檢察官移送併辦部分（110
    年度偵字第5492號，被害人為林艷椿），自與本案被告部分
    不生事實上或裁判上一罪關係，是本案起訴之效力即不及於
    上開移送併辦部分，本院自不得併予審究，爰退回檢察官另
    為適法之處理，末併敘明。
據上論斷，應依刑事訴訟法第368條，判決如主文。
本案經檢察官張立中提起公訴，檢察官黃曉玲追加起訴，檢察官
林俊廷移送併辦，檢察官羅美秀提起上訴，檢察官黃東焄到庭執
行職務。
中　　華　　民　　國　　111 　年　　6 　　月　　22　　日
                  刑事庭審判長法  官  張宏節
                              法  官  林恒祺
                              法  官  張健河　　
以上正本證明與原本無異。
本件不得上訴。
中　　華　　民　　國　　111 　年　　6 　　月　　22　　日
                              書記官  林明智